---
title: "\\vspace{-2cm}"
params:
  fecha_emision: !r format(Sys.Date(), "%d/%m/%Y")

output:
  pdf_document: default
  html_document: default

geometry: "top=0.5cm, bottom=3cm, left=1cm, right=1cm"

header-includes: |
  \usepackage{tikz}
  \usepackage{xcolor}
  \definecolor{vattenazul}{HTML}{4A148C}
  \usepackage{atbegshi}
  \usepackage{fancyhdr}
  \usepackage{graphicx}
  \usepackage{titling}

  \newcommand{\fechaemision}{`r params$fecha_emision`}

  \AtBeginShipoutAddToBox{%
    \begin{tikzpicture}[remember picture,overlay]
      \fill[vattenazul] (current page.north west) rectangle ([yshift=-40pt]current page.north east);
    \end{tikzpicture}
  }

  \pretitle{
    \begin{minipage}[t]{0.6\textwidth}
      \raggedright
      \includegraphics[width=8cm]{../Logo/Logo_Xetechs.jpg}
    \end{minipage}
    \begin{minipage}[t]{0.4\textwidth}
      \vspace{-1.8cm}
      \raggedleft
      {\LARGE\bfseries Informe VAI\\[0.1cm]
      \footnotesize
      Fecha de Emisión: \fechaemision}
    \end{minipage}\\[1cm]
  }
  \posttitle{}

  \fancypagestyle{plain}{
    \fancyhf{}
    \renewcommand{\headrulewidth}{0pt}
    \renewcommand{\footrulewidth}{0.4pt}
    \renewcommand{\footrule}{\hbox to\headwidth{\color{vattenazul}\leaders\hrule height \footrulewidth\hfill}}
    \fancyfoot[C]{\textcolor{gray}{\small
      Tel: +5023094-2670 \quad • \quad
      Email: info@xetechs.com \quad • \quad
      www.xetechs.com/
    }}
  }
  \pagestyle{plain}
---

```{r,echo=FALSE,warning=FALSE,message=FALSE}
from_date <- "2026-04-01"
to_date <- "2026-05-01"
```

```{r,echo=FALSE,warning=FALSE,message=FALSE}
library(httr)
library(jsonlite)
library(dplyr)
library(purrr)
library(stringr)
library(tidyr)
library(tibble)
library(knitr)
library(kableExtra)

SYNTHFLOW_URL <- "https://api.synthflow.ai/v2/calls"
SYNTHFLOW_KEY <- "KXWok5YRfHqH00OFh2vxu8Oahi0Jh25e7b4VbLW0iCA"

MODEL_IDS <- c(
  "bb9184fe-2ffa-4e42-b7aa-fafc6a7f92c5",
  "a896eb65-9e44-4b64-80a7-05caaa3933c7",
  "1a5677fe-dd82-4420-b2d2-feadbe0315ce",
  "95293754-e482-47a9-adc2-dfde86032abe"
)

LIMIT <- 100

`%||%` <- function(x, y) if (is.null(x)) y else x

now_ms <- function() as.numeric(Sys.time()) * 1000


parse_to_ms <- function(value, tz = "America/Guatemala") {
  if (is.null(value)) stop("Fecha es NULL")

  s <- as.character(value)

  s <- s |>
    str_replace_all("\ufeff", "") |>
    str_replace_all("\u200b", "") |>
    str_replace_all("\u00a0", " ") |>
    str_replace_all("[\r\n\t]", " ") |>
    str_squish()

  s <- str_replace_all(s, "/", "-")

  fmts <- c("%Y-%m-%d", "%Y-%m-%d %H:%M", "%Y-%m-%d %H:%M:%S")

  parsed <- NA

  for (fmt in fmts) {
    candidate <- suppressWarnings(as.POSIXct(s, format = fmt, tz = tz))
    if (!is.na(candidate)) {
      parsed <- candidate
      break
    }
  }

  if (is.na(parsed)) stop(sprintf("No pude parsear la fecha: %s", dQuote(s)))

  as.numeric(parsed) * 1000
}


normalize_calls <- function(calls) {

  if (is.null(calls)) return(list())

  if (is.list(calls) && length(calls) > 0 && is.list(calls[[1]])) {
    return(calls)
  }

  if (is.data.frame(calls)) {
    return(lapply(seq_len(nrow(calls)), function(i) as.list(calls[i, , drop = FALSE])))
  }

  if (is.list(calls) && !is.null(names(calls))) {

    lens <- lengths(calls)
    n <- max(lens, 0L)

    if (n == 0) return(list())

    out <- vector("list", n)

    for (i in seq_len(n)) {

      row <- list()

      for (nm in names(calls)) {

        col <- calls[[nm]]

        row[[nm]] <- if (length(col) >= i) col[[i]] else NA

      }

      out[[i]] <- row
    }

    return(out)

  }

  list()

}


fetch_calls_page <- function(
  model_id,
  from_date = NULL,
  to_date = NULL,
  limit = LIMIT,
  timeout_sec = 120,
  retries = 5,
  backoff_base = 1.6
) {
  if (is.na(SYNTHFLOW_KEY) || SYNTHFLOW_KEY == "") {
    stop("SYNTHFLOW_KEY vacio. Define Sys.getenv('SYNTHFLOW_KEY')")
  }

  params <- list(model_id = model_id, limit = as.character(limit))
  if (!is.null(from_date)) params$from_date <- as.character(round(from_date))
  if (!is.null(to_date))   params$to_date   <- as.character(round(to_date))

  last_err <- NULL

  for (attempt in seq_len(retries)) {
    r <- tryCatch(
      GET(
        url = SYNTHFLOW_URL,
        add_headers(
          Authorization = paste("Bearer", SYNTHFLOW_KEY),
          Accept = "application/json"
        ),
        query = params,
        timeout(timeout_sec)
      ),
      error = function(e) { last_err <<- e; NULL }
    )

    # si ni siquiera hubo respuesta (timeout / network)
    if (is.null(r)) {
      Sys.sleep(min(20, backoff_base^(attempt - 1)))
      next
    }

    # códigos recuperables (rate limit / server)
    sc <- status_code(r)
    if (sc %in% c(429, 500, 502, 503, 504)) {
      Sys.sleep(min(20, backoff_base^(attempt - 1)))
      next
    }

    # errores no recuperables
    if (sc != 200) {
      stop(paste0(
        "ERROR Synthflow ", sc, ": ",
        content(r, "text", encoding = "UTF-8")
      ))
    }

    body_txt <- content(r, "text", encoding = "UTF-8")
    body <- fromJSON(body_txt, simplifyVector = TRUE)
    calls <- body$response$calls
    return(normalize_calls(calls))
  }

  stop(paste0(
    "Timeout/Network: no pude obtener pagina para model_id=", model_id,
    " luego de ", retries, " intentos. Ultimo error: ",
    if (!is.null(last_err)) conditionMessage(last_err) else "desconocido"
  ))
}



drain_calls_desc <- function(model_id, from_date = NULL, to_date = NULL, max_pages = 3000, limit = LIMIT) {

  all_calls <- list()

  cursor_to <- to_date

  pages <- 0

  while (pages < max_pages) {

    calls <- fetch_calls_page(
      model_id,
      from_date = from_date,
      to_date = cursor_to,
      limit = limit
    )

    if (length(calls) == 0) break

    all_calls <- c(all_calls, calls)

    times <- suppressWarnings(
      map_dbl(calls, ~ as.numeric(.x[["start_time"]] %||% NA_real_))
    )

    times <- times[!is.na(times)]

    if (length(times) == 0) break

    min_batch <- min(times)

    next_to <- min_batch - 1

    if (!is.null(from_date) && next_to < from_date) break

    if (!is.null(cursor_to) && next_to >= cursor_to) break

    cursor_to <- next_to

    pages <- pages + 1
  }

  all_calls

}


calls_to_df <- function(calls) {

  calls <- normalize_calls(calls)

  if (length(calls) == 0) return(tibble())

  tibble(calls = calls) |>
    tidyr::unnest_wider(calls) |>
    mutate(start_time = suppressWarnings(as.numeric(start_time)))

}



get_calls_df <- function(
  model_id,
  from_date = NULL,
  to_date = NULL,
  last_hours = NULL,
  last_days = NULL,
  limit_per_page = LIMIT,
  max_pages = 2000,
  tz = "America/Guatemala"
) {

  if (!is.null(last_hours)) {

    to_ms <- now_ms()

    from_ms <- to_ms - as.numeric(last_hours) * 60 * 60 * 1000

  } else if (!is.null(last_days)) {

    to_ms <- now_ms()

    from_ms <- to_ms - as.numeric(last_days) * 24 * 60 * 60 * 1000

  } else {

    from_ms <- if (is.character(from_date)) parse_to_ms(from_date, tz) else from_date

    to_ms <- if (is.character(to_date)) parse_to_ms(to_date, tz) else to_date

  }

  calls <- drain_calls_desc(
    model_id = model_id,
    from_date = from_ms,
    to_date = to_ms,
    max_pages = max_pages,
    limit = limit_per_page
  )

  calls_to_df(calls)

}



df <- map_dfr(
  MODEL_IDS,
  function(mid) {

    get_calls_df(
      model_id = mid,
      from_date = from_date,
      to_date = to_date,
      limit_per_page = 100,
      max_pages = 500
    ) %>%
      mutate(model_id = mid)

  }
)



df <- df %>%
  mutate(
    Estado = case_when(
      call_status == "completed" ~ "Contestada",
      call_status == "no-answer" ~ "No contestada",
      call_status == "failed" ~ "Fallida",
      call_status == "hangup_on_voicemail" ~ "Buzon",
      TRUE ~ "Otro"
    ),

    Bot = case_when(
      model_id == "1a5677fe-dd82-4420-b2d2-feadbe0315ce" ~ "Inbound Assistant",
      model_id == "bb9184fe-2ffa-4e42-b7aa-fafc6a7f92c5" ~ "Victor Honduras",
      model_id == "a896eb65-9e44-4b64-80a7-05caaa3933c7" ~ "Victor Salvador",
      model_id == "95293754-e482-47a9-adc2-dfde86032abe" ~ "Victor Guatemala"
    ),

    Fecha = as.POSIXct(
      start_time / 1000,
      origin = "1970-01-01",
      tz = "America/Guatemala"
    )
  )



df <- df %>%
  mutate(duration = as.numeric(duration)) %>%
  select(
    Bot,
    call_id,
    Fecha,
    duration,
    Estado
  )



df2 <- df %>%
  mutate(duration = as.numeric(duration)) %>%
  group_by(Bot) %>%
  summarise(
    'Llamadas' = n(),
    Completadas = sum(Estado == "Contestada", na.rm = TRUE),
    'No Contestadas' = sum(Estado == "No contestada", na.rm = TRUE),
    Fallidas = sum(Estado == "Fallida", na.rm = TRUE),
    'Buzon de Voz' = sum(Estado == "Buzon", na.rm = TRUE),
    Minutos = sum(duration / 60, na.rm = TRUE)
  )
```

\begin{minipage}{0.48\textwidth}
\textbf{Cliente:} Oi Latam  

\textbf{Fecha Inicio:} `r from_date`  

\textbf{Fecha Fin:} `r to_date`
\end{minipage}
\hfill
\begin{minipage}{0.48\textwidth}
\raggedleft
\textbf{Total Llamadas:} `r sum(df2$Llamadas)`  

\textbf{Total Minutos:} `r format(round(sum(df2$Minutos),1), scientific=FALSE)`  

\textbf{Tasa de Contacto:} `r round(sum(df$Estado == "Contestada") / nrow(df) * 100, 1)`%
\end{minipage}




***Distribución de número de Llamadas por BOT***
```{r,echo=FALSE,warning=FALSE,message=FALSE}
kbl(df2, booktabs = TRUE,longtable=TRUE, linesep = "") %>%
  kable_styling(
    latex_options = c("scale_down", "repeat_header"), 
    font_size = 9
  ) %>%
  column_spec(1, width = "0.9in") %>%
  column_spec(2, width = "0.9in") %>%
  column_spec(3, width = "0.9in") %>%
  column_spec(4, width = "0.9in") %>%
  column_spec(5, width = "0.9in") %>%
  column_spec(6, width = "0.9in") %>%
  column_spec(7, width = "0.9in") %>%
  row_spec(0, background = "#008FFF", color = "black", bold = TRUE, font_size = 10)
```

***Distribución de consumo de minutos por BOT***
```{r,echo=FALSE,warning=FALSE,message=FALSE}

df3 <- df %>%
  mutate(duration = as.numeric(duration)) %>%
  group_by(Bot) %>%
  summarise(
    'Total Llamadas'= n(),
    Completadas = round(sum(ifelse(Estado == "Contestada", duration/60, 0), na.rm = TRUE), 1),
    'No Contestadas' = round(sum(ifelse(Estado == "No contestada", duration/60, 0), na.rm = TRUE), 1),
    Fallidas = round(sum(ifelse(Estado == "Fallida", duration/60, 0), na.rm = TRUE), 1),
    'Buzon de Voz' = round(sum(ifelse(Estado == "Buzon", duration/60, 0), na.rm = TRUE), 1),
    Minutos = round(sum(duration / 60, na.rm = TRUE), 1)
  )

kbl(df3, booktabs = TRUE,longtable=TRUE, linesep = "") %>%
  kable_styling(
    latex_options = c("scale_down", "repeat_header"), 
    font_size = 9
  ) %>%
  column_spec(1, width = "0.9in") %>%
  column_spec(2, width = "0.9in") %>%
  column_spec(3, width = "0.9in") %>%
  column_spec(4, width = "0.9in") %>%
  column_spec(5, width = "0.9in") %>%
  column_spec(6, width = "0.9in") %>%
  column_spec(7, width = "0.9in") %>%
  row_spec(0, background = "#008FFF", color = "black", bold = TRUE, font_size = 10)

#kableExtra::kable(df3,caption="Consumo de minutos por Bot",booktabs = FALSE)%>%
  #kableExtra::row_spec(0, background = "cyan", color = "black")
#df <- df %>%
  #mutate(duration = as.numeric(duration))
```


```{r fig.show='hold', out.width="50%",message=FALSE,warning=FALSE,echo=FALSE}
hist(
  df$duration[df$Estado == "Buzon"],
  breaks = 30,
  col = "steelblue",
  main = "Consumo llamadas a Buzon de voz",
  xlab = "Consumo segundos",
  ylab= "Cantidad de llamadas"
)

hist(
  df$duration[df$Estado == "Fallida"],
  breaks = 10,
  col = "steelblue",
  main = "Consumo llamadas Fallidas",
  xlab = "Consumo segundos",
  ylab= "Cantidad de llamadas"
)
```

**Duración Prom.(min) - Buzón :** `r round(mean(ifelse(df$Estado == "Buzon", df$duration/60, NA), na.rm = TRUE), 1) `

**Duración Prom.(min) - Fallida :** `r round(mean(ifelse(df$Estado == "Fallida", df$duration/60, NA), na.rm = TRUE), 3) `

```{r fig.show='hold', out.width="50%",message=FALSE,warning=FALSE,echo=FALSE}
hist(
  df$duration[df$Estado == "Contestada"],
  breaks = 30,
  col = "steelblue",
  main = "Consumo llamadas Contestadas",
  xlab = "Consumo segundos",
  ylab= "Cantidad de llamadas"
)

```

**Duración Prom.(min) - Contestada :** `r round(mean(ifelse(df$Estado == "Contestada", df$duration/60, NA), na.rm = TRUE), 1) `

**Lista de Llamadas**

```{r,echo=FALSE,warning=FALSE,message=FALSE}
kbl(df, booktabs = TRUE,longtable=TRUE, linesep = "") %>%
  kable_styling(
    latex_options = c("scale_down", "repeat_header"), 
    font_size = 9
  ) %>%
  column_spec(1, width = "1.3in") %>%
  column_spec(2, width = "2.3in") %>%
  column_spec(3, width = "0.9in") %>%
  column_spec(4, width = "0.9in") %>%
  column_spec(5, width = "0.9in") %>%
  row_spec(0, background = "#008FFF", color = "black", bold = TRUE, font_size = 10)
```


